Minutes et répertoires du notaire Pierre CHEVALIER, 13 février 1499 - 5 avril 1509 (étude VIII)
Archives nationales
- Minutes de Pierre CHEVALIER, 13 février 1499 - 5 avril 1509; MC/ET/VIII/7 - MC/ET/VIII/27
  - Minutes. 1504, 6 février - 1505, 22 mars, 6 février 1504 - 22 mars 1505; MC/ET/VIII/8; Document détérioré.
    - Partage des biens de la succession de Jehanne de MALLEVILLE concernant Antoine COMPAIGNON., 10 septembre 1504; MC/ET/VIII/8
      partage; Compaignon, Antoine; Malleville, Jeanne de
    - Obligation envers Rogerin FLEPEL., 10 septembre 1504; MC/ET/VIII/8
      obligation; Flepel, Roger
    - Partage des biens de la succession de Jehanne de MALLEVILLE concernant Roger FLEPEL, marchand bourgeois de Paris., 10 septembre 1504; MC/ET/VIII/8
      partage; Flepel, Roger; Malleville, Jeanne
    - Partage de la succession de Jehanne de MALLEVILLE concernant Jacques DUBUS, marchand bourgeois de Paris., 10 septembre 1504; MC/ET/VIII/8
      partage; Dubus, Jacques; Malleville, Jeanne de
    - Partage de biens successoraux concernant Jehan LESCUYER, marchand bourgeois de Paris., 10 septembre 1504; MC/ET/VIII/8
      partage; Lescuyer, Jean
    - Partage de succession concernant Nicolas LE SENECHAL., 10 septembre 1504; MC/ET/VIII/8
      partage; Le Sénéchal, Nicolas
    - Partage de succession concernant Jehanne LE SENECHAL, femme de Jacques DUBUS, et auparavant de Pierre BENARD., 10 septembre 1504; MC/ET/VIII/8
      partage; Le Sénéchal, Jeanne; Dubus, Jacques; Bénard, Pierre
    - Partage de succession concernant Jehan LE SENECHAL., 10 septembre 1504; MC/ET/VIII/8
      partage; Le Sénéchal, Jean
    - Obligation par Anthoine COMPAIGNON, marchand., 10 septembre 1504; MC/ET/VIII/8
      obligation; Compaignon, Antoine; commerçant
    - Obligation envers Jehan LESCUYER, marchand drapier., 12 septembre 1504; MC/ET/VIII/8
      obligation; Lescuyer, Jean; négociant
    - Obligation envers Rogerin FLEPEL., 12 septembre 1504; MC/ET/VIII/8
    - Obligation par Etiennette CRESPIN, veuve de Raoulin BURAULT., 12 septembre 1504; MC/ET/VIII/8
      obligation; Crespin, Etiennette; Burault, Raoulin
    - Bail à ferme à Jehan ANGOLIAN, laboureur demeurant à Wissous., 18 septembre 1504; MC/ET/VIII/8
      bail; Wissous (Essonne); Angolian, Jean; agriculteur
    - Bail à ferme concernant Enguerran ROUSSEL, marchand bourgeois de Paris., 18 septembre 1504; MC/ET/VIII/8
      bail; Roussel, Enguerrand
    - Transaction par Jehan DELAMARE, fils de feu Guillaume DELAMARE, au sujet d'une vente de terre à Villetertre et prise de ferme par Jehan DELAMARE, fils de feu Guillaume DELAMARE., 18 septembre 1504; MC/ET/VIII/8
      accord; Lavilletertre (Oise); Delamare, Jean; Delamare, Guillaume
    - Transaction au sujet d'une vente de terre concernant Katherine DU MAREST, femme de Guillaume DELAMARE., 18 septembre 1504; MC/ET/VIII/8
      accord; Du Marest, Catherine; Delamare, Guillaume
    - Transaction concernant Françoise de MONTAUBERT, femme de Jean DELAMARE., 18 septembre 1504; MC/ET/VIII/8
      accord; Montaubert, Françoise de; Delamare, Jean
    - Reconnaissance et promesse concernant Gobin BECQUET, receveur des aides à Caen., 24 septembre 1504; MC/ET/VIII/8
      reconnaissance; promesse; Caen (Calvados); Becquet, Gobin; percepteur
    - Reconnaissance promesse à Jehan LEGENDRE, conseiller et trésorier des guerres., 24 septembre 1504; MC/ET/VIII/8
      reconnaissance; promesse; Legendre, Jean; trésorier
    - Reconnaissance et promesse par Loyse LE MAIRE, veuve de Gobin BOCQUET., 24 septembre 1504; MC/ET/VIII/8
      reconnaissance; promesse; Le Maire, Louise; Bocquet, Gabin
    - Consentement par Guiffroy Duval, au sujet du sel qu'il a en société dans les greniers de Joigny, Montereau et Auxerre., 30 septembre 1504; MC/ET/VIII/8
      Mélanges XVIe siècle (427 actes), par Catherine Grodecki, 1971-1986 (fichier papier entièrement dématérialisé; voir contexte dans le Plan d’orientation général - Notaires de Paris, guides thématiques du Minutier).
      ratification; Joigny (Yonne); Auxerre (Yonne); Duval, Guiffroy
    - Consentement par Germain de MARLE, général des monnaies., 30 septembre 1504; MC/ET/VIII/8
      ratification; Marle, Germain de (14..-1547); magistrat
    - Consentement au sujet de réception de sel des greniers de Joigny, Monterreau et Auxerre concernant Isabeau LAILLY., 30 septembre 1504; MC/ET/VIII/8
      ratification; Joigny (Yonne); Auxerre (Yonne); Montereau-Fault-Yonne (Seine-et-Marne); Lailly, Isabeau
    - Consentement au sujet d'une vente de sel concernant Thomas GONTIER, marchand bourgeois de Paris., 30 septembre 1504; MC/ET/VIII/8
      ratification; Gontier, Thomas
    - Ratification par Nicolas SENECHAL., 3 octobre 1504; MC/ET/VIII/8
      ratification; Sénéchal, Nicolas
    - Obligation envers Jeanne SENESCHAL., 3 octobre 1504; MC/ET/VIII/8
      obligation; Séneschal, Jeanne
    - Titre nouvel concernant Germain de MARLE, maître des monnaies, père et fils., 5 octobre 1504; MC/ET/VIII/8
      titre nouvel; Marle, Germain de (14..-1547); magistrat
    - Titre nouvel concernant Antoine de MOUY, laboureur à Thillay près Gonesse., 5 octobre 1504; MC/ET/VIII/8
      titre nouvel; Le Thillay (Val-d'Oise); Mouy, Antoine de; agriculteur
    - Titre nouvel pour une vigne à Argenteuil envers Christofle GRANTRUE., 9 octobre 1504; MC/ET/VIII/8
      titre nouvel; Argenteuil (Val-d'Oise); Grantrue, Christophe
    - Titre nouvel concernant Jean RECROQUILLE, laboureur à Argenteuil., 9 octobre 1504; MC/ET/VIII/8
      titre nouvel; Argenteuil (Val-d'Oise); Recroquille, Jean; agriculteur
    - Vente de vignes à Chaillot à Jacques LE BREST, marchand épicier., 16 octobre 1504; MC/ET/VIII/8
      acte de vente; Chaillot (hameau); Le Brest, Jacques; commerçant
    - Vente de vignes à Chaillot concernant Nicolas ROUX, laboureur., 16 octobre 1504; MC/ET/VIII/8
      acte de vente; Chaillot (hameau); Roux, Nicolas; agriculteur
    - Vente de vignes concernant Guiocte ROUX, femme de Jean ROUX, demeurant rue des Petits-Champs., 16 octobre 1504; MC/ET/VIII/8
      acte de vente; Petits-Champs (rue des); Roux, Guyotte; Roux, Jean
    - Attestation par Guillaume GRISEL, laboureur à Paris, en la rue Saint-Honoré, à l'hôtel de l''Homme-Sauvage'., 20 octobre 1504; MC/ET/VIII/8
      attestation; Saint-Honoré (rue); Homme Sauvage (enseigne de l'); Grisel, Guillaume; agriculteur
    - Attestation concernant Jehan DINOCHEAU., 20 octobre 1504; MC/ET/VIII/8
      attestation; Dinocheau, Jean
    - Attestation au sujet de Pierre DUCLOZ, bourgeois de Paris., 20 octobre 1504; MC/ET/VIII/8
      attestation; Ducloz, Pierre
    - Attestation concernant Jean PETIT, laboureur, demeurant en la rue Saint-Honoré à l'hôtel de 'l'Homme Sauvaige'., 20 octobre 1504; MC/ET/VIII/8
      attestation; Saint-Honoré (rue); Homme Sauvage (enseigne de l'); Petit, Jean; agriculteur
    - Attestation par Jehan LE GRANT, serrurier demeurant entre les deux Portes., 20 octobre 1504; MC/ET/VIII/8
      attestation; Le Grant, Jean; serrurier
    - Obligation envers Jacques DUBUS, marchand pelletier et bourgeois de Paris., 30 octobre 1504; MC/ET/VIII/8
      obligation; Dubus, Jacques; fourreur
    - Echange par Alain GUISO., 3 novembre 1504; MC/ET/VIII/8
      échange; Guiso, Alain
    - Echange par Yvonnet GUISO., 3 novembre 1504; MC/ET/VIII/8
      échange; Guiso, Yvonnet
    - Foi et hommage concernant Agnès de MEULIN, veuve de Antoine de VILLIERS., 16 novembre 1504; MC/ET/VIII/8
      déclaration féodale; Meulin, Agnès de; Villiers, Antoine de
    - Foi et hommage pour deux fiefs dépendant des seigneuries de Varille et de Vigny à Charles de VILLIERS, écuyer., 16 novembre 1504; MC/ET/VIII/8
      déclaration féodale; Villiers, Charles de
    - Contrat de mariage entre Catherine GUILLEBAULT et Pierre ANTHOINE, barbier, rue de l'Arbre-Sec., 20 novembre 1504; MC/ET/VIII/8
      contrat de mariage; Arbre-Sec (rue de l'); Anthoine, Pierre; Guillebault, Catherine; coiffeur
    - Contrat de mariage de la veuve de Thierry LE DUC, barbier, bourgeois de Paris., 20 novembre 1504; MC/ET/VIII/8
      contrat de mariage; Le Duc, Thierry; coiffeur
    - Contrat de mariage entre Pierre ANTHAUME et Catherine GUILLEBAULT, veuve de Thierry LEDUC., 20 novembre 1504; MC/ET/VIII/8
      contrat de mariage; Guillebault, Catherine; Anselme, Pierre; Leduc, Thierry
    - Procuration concernant Nicolas Polier, maître des monnaies., 22 novembre 1504; MC/ET/VIII/8
      procuration; Polier, Nicolas
    - Quittance concernant Jehan DUDERE, procureur en la chambre des comptes (au dos d'un acte du 22 novembre 1504)., MC/ET/VIII/8
      quittance; Dudère, Jean; procureur du roi (Ancien Régime)
    - Procuration concernant Madeleine de MARLE, veuve de Nicolas POLIER., 22 novembre 1504; MC/ET/VIII/8
      procuration; Marle, Madeleine de (14..-150.); Potier, Nicolas (14..-1501)
    - Procuration et quittance concernant Germain de MARLE, le fils, général maître des monnaies., 22 novembre 1504; MC/ET/VIII/8
      procuration; quittance; Marle, Germain de (14..-1547); magistrat
    - Quittance concernant Christofle LE BRETON., 22 novembre 1504; MC/ET/VIII/8
      quittance; Le Breton, Christophe
    - Quittance concernant Michel BLUTE, procureur du roi à Montfort., 22 novembre 1504; MC/ET/VIII/8
      quittance; Blute, Michel; procureur du roi (Ancien Régime)
    - Contrat de mariage entre Agnès LE JAIS et Robert GAYETTE, marchand drapier, bourgeois de Paris., 23 novembre 1504; MC/ET/VIII/8
      contrat de mariage; Gayette, Robert; Le Jais, Agnès; négociant
    - Contrat de mariage concernant Jehan LAURANS, marchand drapier, bourgeois de Paris., 23 novembre 1504; MC/ET/VIII/8
      contrat de mariage; Laurans, Jean; négociant
    - Contrat de mariage concernant Guillaume LE JAIS, marchand drapier, bourgeois de Paris., 23 novembre 1504; MC/ET/VIII/8
      contrat de mariage; Le Jais, Guillaume; négociant
    - Contrat de mariage entre Robert GAYETTE et Agnès LE JAIS., 23 novembre 1504; MC/ET/VIII/8
      contrat de mariage; Le Jais, Agnès; Gayette, Robert
    - Constitution de rente à Jehan ALLART, huissier au Parlement (au dos d'un acte du 17 décembre 1504)., 28 novembre 1504; MC/ET/VIII/8
      constitution de rente; Allart, Jean; huissier
    - Constitution de rente par Denis VASPIER, manouvrier à Grez-en-Brie (au dos d'un acte du 17 décembre 1504), 28 novembre 1504; MC/ET/VIII/8
      constitution de rente; Gretz-Armainvilliers (Seine-et-Marne); Vaspier, Denis; journalier
    - Vente par Girard BEAUCOSTÉ, laboureur à Dugny-lès-Bourget., 2 décembre 1504; MC/ET/VIII/8
      acte de vente; Dugny (Seine-Saint-Denis); Beaucosté, Girard; agriculteur
    - Vente à Simon SANGUIN, seigneur de Livry en Laounois, receveur des tailles en l'élection de Paris., 2 décembre 1504; MC/ET/VIII/8
      acte de vente; Sanguin, Simon (14..-15..); trésorier payeur (Ancien Régime)
    - Vente par Jean SPRINGNE, laboureur à Dugny-lez-Bourget., 2 décembre 1504; MC/ET/VIII/8
      acte de vente; Dugny (Seine-Saint-Denis); Springne, Jean; agriculteur
    - Vente concernant Jeanne ROTIER, femme de Henri PEPIN., 2 décembre 1504; MC/ET/VIII/8
      acte de vente; Rotier, Jeanne; Pépin, Henri
    - Vente concernant Jean ROTIER, laboureur, demeurant à Dugny-lèz-Bourget., 2 décembre 1504; MC/ET/VIII/8
      acte de vente; Dugny (Seine-Saint-Denis); Rotier, Jean; agriculteur
    - Vente concernant Huguette ROTIER, femme de Girard BEAUCORTE., 2 décembre 1504; MC/ET/VIII/8
      acte de vente; Rotier, Huguette; Beaucorté, Girard
    - Vente concernant Guillemette ROTIER, femme de Macé FORTIN., 2 décembre 1504; MC/ET/VIII/8
      acte de vente; Rotier, Guillemette; Fortin, Macé
    - Vente concernant Charlot ROTIER., 2 décembre 1504; MC/ET/VIII/8
      acte de vente; Rotier, Charles
    - Vente par Macé FORTIN., 2 décembre 1504; MC/ET/VIII/8
      acte de vente; Fortin, Macé
    - Constitution de rente par Anthoine DES ESSARS, seigneur de Glatigny et de Lys en Berry., 2 décembre 1504; MC/ET/VIII/8
      constitution de rente; Essarts, Antoine des
    - Constitution de rente par Walleron de CUGNY, chevalier, seigneur de Pierpont., 2 décembre 1504; MC/ET/VIII/8
      constitution de rente; Cugny, Walleron de
    - Vente concernant Hervy PEPIN, laboureur à Dugny., 2 décembre 1504; MC/ET/VIII/8
      acte de vente; Dugny (Seine-Saint-Denis); Pépin, Hervé; agriculteur
    - Constitution de rente à Geuffroy de LA CROIX, seigneur de Richebourg, trésorier des guerres., 2 décembre 1504; MC/ET/VIII/8
      constitution de rente; La Croix, Geoffroy de (14..-1518); trésorier
    - Quittance d'une pension à Jehan LALLEMANT, receveur général du duché de Normandie., 5 décembre 1504; MC/ET/VIII/8
      quittance; Lallemant, Jean; comptable
    - Quittance par Jehan LE SENECHAL, chevalier, seigneur de Grypon (diocèse d'Avranche)., 5 décembre 1504; MC/ET/VIII/8
      quittance; Le Sénéchal, Jean
    - Notoriété par Pierre ANNERY, marchand mégissier., 7 décembre 1504; MC/ET/VIII/8
      notoriété; Annery, Pierre; tanneur
    - Notoriété concernant Jacques MESNART, mégissier., 7 décembre 1504; MC/ET/VIII/8
      notoriété; Mesnart, Jacques; tanneur
    - Notoriété par Etienne HULLIN, marchand mégissier., 7 décembre 1504; MC/ET/VIII/8
      notoriété; Hullin, Etienne; tanneur
    - Bail à loyer par Mathurin GUEHAULT, tondeur de draps., 8 décembre 1504; MC/ET/VIII/8
      bail; Guéhault, Mathurin; tisserand
    - Bail à loyer à Estienne LEGER., 8 décembre 1504; MC/ET/VIII/8
      bail; Léger, Etienne
    - Titre nouvel par Philippe HAMELIN, laboureur à Vémars., 11 décembre 1504; MC/ET/VIII/8
      titre nouvel; Vémars (Val-d'Oise); Hamelin, Philippe; agriculteur
    - Titre nouvel concernant Germain MARLE., 11 décembre 1504; MC/ET/VIII/8
    - Constitution de rente concernant l'abbaye des religieuses de l'humilité Notre-Dame de Longchamp., 16 décembre 1504; MC/ET/VIII/8
      constitution de rente; Longchamp (abbaye de); Longchamp (abbaye de); Auteuil (ancienne commune); religieux
    - Constitution de rente concernant Jean RICHEVILLAIN, le jeune, mercier, bourgeois de Paris., 16 décembre 1504; MC/ET/VIII/8
      constitution de rente; Richevillain, Jean; commerçant
    - Renonciation de bail par ? BACHETON, laboureur à Couperu près Charly., 17 décembre 1504; MC/ET/VIII/8
      bail; Coupru (Aisne); Bacheton (M.); agriculteur
    - Renonciation concernant Jean SIGARDE, procureur des religieuses de Longchamp., 17 décembre 1504; MC/ET/VIII/8
      renonciation; Sigarde, Jean
    - Quittance à Jehan FEULLET., 17 décembre 1504; MC/ET/VIII/8
      quittance; Feullet, Jean
    - Quittance par Katherine FEULLET, femme de Nicolas BELIN., 17 décembre 1504; MC/ET/VIII/8
      quittance; Feullet, Catherine; Belin, Nicolas
    - Renonciation concernant Guillaume DELYON, procureur des religieuses de Longchamp., 17 décembre 1504; MC/ET/VIII/8
      renonciation; Longchamp (abbaye de); Auteuil (ancienne commune); Delyon, Guillaume
    - Renonciation de bail concernant l'abbaye des religieuses de Longchamp., 17 décembre 1504; MC/ET/VIII/8
      bail; Longchamp (abbaye de); Longchamp (abbaye de); Auteuil (ancienne commune); religieux
    - Quittance par Nicolas BELIN., 17 décembre 1504; MC/ET/VIII/8
      quittance; Belin, Nicolas
    - Notoriété de Michel de Collona, chantre de l'église Saint-Honoré, maître du collège des Bons-Enfants., 18 décembre 1504; MC/ET/VIII/8
      notoriété; Collona, Michel de; chanteur; enseignant
    - Notoriété concernant Martin SOHIER (ou SOYER), prêtre., 18 décembre 1504; MC/ET/VIII/8
      notoriété; Sohier, Martin; prêtre
    - Notoriété par Germain DUPERIER, prêtre., 18 décembre 1504; MC/ET/VIII/8
      notoriété; Duperier, Germain; prêtre
    - Notoriété par Guillaume LE MIRE, prêtre, chapelain perpétuel en l'église Saint-Honoré., 18 décembre 1504; MC/ET/VIII/8
      notoriété; Saint-Honoré (église); Lemire, Guillaume; prêtre
    - Transport de rente par Eustache LE SERF, femme de Michel BOYLEAU., 18 décembre 1504; MC/ET/VIII/8
      transport de droits; Le Serf, Eustache; Boyleau, Michel
    - Notoriété par Nicole GREGOIRE, prêtre, curé de Chaillot., 18 décembre 1504; MC/ET/VIII/8
      notoriété; Chaillot (hameau); Grégoire, Nicole; prêtre; curé
    - Echange par Anthoinette AURAYE, femme de Loys DUPUYS., 20 décembre 1504; MC/ET/VIII/8
      échange; Auraye, Antoinette; Dupuys, Louis
    - Echange par Loys DUPUYS, laboureur en la paroisse de Rueil., 20 décembre 1504; MC/ET/VIII/8
      échange; Rueil-Malmaison (Hauts-de-Seine); Dupuys, Louis; agriculteur
    - Echange par Jehan HUART, laboureur à Thysi, près Dampmartin-en-Goële., 20 décembre 1504; MC/ET/VIII/8
      échange; Huart, Jean; agriculteur
    - Titre nouvel par Laurente BENOIST, veuve de Pierre BENOIT., 22 décembre 1504; MC/ET/VIII/8
      titre nouvel; Benoist, Laurente; Benoit, Pierre
    - Titre nouvel envers Denis VIGNON, marchand bourgeois de Paris., 22 décembre 1504; MC/ET/VIII/8
      titre nouvel; Vignon, Denis
    - Titre nouvel concernant la ville de Lagny-sur-Marne, rue du Pont, maison à l'enseigne du Lion-d'Or., 22 décembre 1504; MC/ET/VIII/8
      titre nouvel; Lagny-sur-Marne (Seine-et-Marne)
    - Titre nouvel par Jehan CHENART, le jeune., 22 décembre 1504; MC/ET/VIII/8
      titre nouvel; Chenart, Jean
    - Marché par M. LE GRUYER, menuisier à Paris., 23 décembre 1504; MC/ET/VIII/8
      marché; Le Gruyer (M.); menuisier
    - Marché par Robert STUART, chef de compagnie., 23 décembre 1504; MC/ET/VIII/8
      marché; Stuart, Robert (1470-1544)
    - Marché par Bérouet STUART, chevalier de l'ordre du roi, seigneur d'Aubigny., 23 décembre 1504; MC/ET/VIII/8
      marché; Stuart, Bérouet
    - Marché concernant Nicolas DELACROIX, écuyer, homme d'armes dans la compagnie de Robert STUART., 23 décembre 1504; MC/ET/VIII/8
      marché; Delacroix, Nicolas; Stuart, Robert (1470-1544); militaire du rang
    - Vente d'un taureau par Raoulet BAILLEUR, dit Cousin., 28 décembre 1504; MC/ET/VIII/8
      acte de vente; Bailleur, Raoulet
    - Vente d'un taureau à Gervais de FRESNOY., 28 décembre 1504; MC/ET/VIII/8
      acte de vente; Fresnoy, Gervais de
    - Transport de rente concernant Jehan BARBE, marchand bourgeois de Paris., 31 décembre 1504 - 1504; MC/ET/VIII/8
      transport de droits; Barbe, Jean
    - Claude de Marville, écolier à Paris. Transport de droit., 1er janvier 1505 - 1505; MC/ET/VIII/8
      cession; étudiant
    - Transport d'un droit de poursuite à l'encontre de Grégoire de Lasaux, dit Puleenfance, à Lignères, serviteur malhonnete., 1er janvier 1505 - 1505; MC/ET/VIII/8
      cession; Lasaux, Grégoire de; employé de maison
    - Transport de droit de poursuite concernant Bernard LE ROUX, marchand suivant la cour., 1er janvier 1505 - 1505; MC/ET/VIII/8
      transport de droits; Le Roux, Bernard; commerçant
    - Transport d'un droit de poursuite à l'encontre d'un serviteur malhonnète concernant Macé ALOUYS, marchand drapier suivant la cour., 1er janvier 1505 - 1505; MC/ET/VIII/8
      transport de droits; Alouys, Macé; tisserand
    - Titre nouvel en faveur de Jehan GUERARD, vendeur de bétail., 3 janvier 1505; MC/ET/VIII/8
      titre nouvel; Guérard, Jean; commerçant
    - Titre nouvel concernant Pierre MOIREAU, laboureur à Colombes., 3 janvier 1505; MC/ET/VIII/8
      titre nouvel; Colombes (Hauts-de-Seine); Moireau, Pierre; agriculteur
    - Procuration par Jehan CHARRON, prêtre à Valenton., 8 janvier 1505; MC/ET/VIII/8
      procuration; Valenton (Val-de-Marne); Charron, Jean; prêtre
    - Procuration à Vincent DOGUET., 8 janvier 1505; MC/ET/VIII/8
      procuration; Doguet, Vincent
    - Procuration à Denisot DOGUET., 8 janvier 1505; MC/ET/VIII/8
      procuration; Doguet, Denisot
    - Procuration à Claude CHARBONNIER., 8 janvier 1505; MC/ET/VIII/8
      procuration; Charbonnier, Claude
    - Attestation en faveur de Jacques Alaire, notaire au Châtelet., 9 janvier 1505; MC/ET/VIII/8
      attestation; Alaire, Jacques; notaire
    - Attestation en faveur de Alizon LA LIGERE., 9 janvier 1505; MC/ET/VIII/8
      attestation; La Ligère, Alizon
    - Notoriété au sujet d'un bateau chargé de sel qui sombra au Pont de Saint-Maur concernant Pierre AUGER, demeurant à Saint-Maur., 11 janvier 1505; MC/ET/VIII/8
      notoriété; Saint-Maur-des-Fossés (Val-de-Marne); Auger, Pierre
    - Notoriété au sujet d'un bateau de sel qui s'est retourné au port de Saint-Maur concernant un serviteur et facteur des marchands de Paris., 11 janvier 1505; MC/ET/VIII/8
      notoriété; Saint-Maur-des-Fossés (Val-de-Marne); employé de maison; commerçant
    - Notoriété au sujet du bateau de Jehan de HUGUES, voiturier par eau demeurant à Lagny-sur-Marne, qui s'est retourné au pont de Saint-Maur, accident dans lequel il trouva la mort., 11 janvier 1505; MC/ET/VIII/8
      notoriété; Lagny-sur-Marne (Seine-et-Marne); Saint-Maur-des-Fossés (Val-de-Marne); Hugues, Jean de; transporteur de marchandises; batelier
    - Constitution de rente concernant Guillaume Preudhome., 14 janvier 1505; MC/ET/VIII/8
      constitution de rente; Preudhomme, Guillaume
    - Constitution de rente concernant Pierre Preudhomme, laboureur à Plouvara., 14 janvier 1505; MC/ET/VIII/8
      constitution de rente; Preudhomme, Pierre; agriculteur
    - Compte de tutelle à son fils par Pierre Chevalier, tuteur et curateur de dudit fils, notaire au Châtelet., 15 janvier 1505; MC/ET/VIII/8
      compte de tutelle; Chevalier, Pierre; notaire
    - Compte de tutelle concernant Thomasse de SAINTAMAND, femme de Pierre CHEVALIER., 15 janvier 1505; MC/ET/VIII/8
      compte de tutelle; Saint-Amand, Thomasse de; Chevalier, Pierre
    - Compte de tutelle à Jehan CHEVALIER., 15 janvier 1505; MC/ET/VIII/8
      compte; Chevalier, Jean
    - Transport par Jehan LE CONTE, laboureur demeurant à Mesnil-Aubry., 18 janvier 1505; MC/ET/VIII/8
      cession; Le Mesnil-Aubry (Val-d'Oise); Le Conte, Jean; agriculteur
    - Transport à Robin DESCHAMPS., 18 janvier 1505; MC/ET/VIII/8
      cession; Deschamps, Robin
    - Transport par Pasquecte DESCHAMPS, femme de Jehan LECONTE., 18 janvier 1505; MC/ET/VIII/8
      cession; Deschamps, Pasquecte; Leconte, Jean
    - Transport de droit concernant Nicolas MALINGRE., 18 janvier 1505; MC/ET/VIII/8
      transport de droits; Malingre, Nicolas
    - Vente de terres de biens concernant Jehan BIENVENU, marchand boucher à Reaulx., 22 janvier 1505; MC/ET/VIII/8
      acte de vente; Réau (Seine-et-Marne); Bienvenu, Jean; boucher
    - Vente de biens par Perrette FOUCAULT, femme de Jehan BIENVENU., 22 janvier 1505; MC/ET/VIII/8
      acte de vente; Foucault, Perrette; Bienvenu, Jean
    - Vente de biens et d'un droit d'aînesse concernant Nicolas de MIRAMONT., 22 janvier 1505; MC/ET/VIII/8
      acte de vente; Miramont, Nicolas de
    - Titre nouvel concernant Jean PARIS, laboureur à Baigneux., 22 janvier 1505; MC/ET/VIII/8
      titre nouvel; Bagneux (Hauts-de-Seine); Paris, Jean; agriculteur
    - Titre nouvel concernant Guyot PARIS, laboureur à Châtillon., 22 janvier 1505; MC/ET/VIII/8
      titre nouvel; Châtillon (Hauts-de-Seine); Paris, Guyot; agriculteur
    - Vente concernant Jehan LESCUIER, marchand drapier., 22 janvier 1505; MC/ET/VIII/8
      acte de vente; Lescuyer, Jean; négociant
    - Titre nouvel concernant Geufroy LORIOT, laboureur à Châtillon., 22 janvier 1505; MC/ET/VIII/8
      titre nouvel; Châtillon (Hauts-de-Seine); Loriot, Geoffroy; agriculteur
    - Titre nouvel en faveur de Guillaume GERMAIN, marchand batteur d'or., 22 janvier 1505; MC/ET/VIII/8
      titre nouvel; Germain, Guillaume; batteur de métal
    - Vente de terres et biens à Gressy-en-France., 22 janvier 1505; MC/ET/VIII/8
      acte de vente; Gressy (Seine-et-Marne)
    - Vente de terres et biens concernant Robert BIENVENU, religieux de l'église Saint-Pharon-les-Meaulx., 22 janvier 1505 - 25 janvier 1505; MC/ET/VIII/8
      acte de vente; Meaux (Seine-et-Marne); Bienvenu, Robert; religieux